# 资产负债表日后事项的企业所得税问题？

提问人：cwl75 时间：2012-01-27 19:11:59
资产负债表日或资产负债表日以前实现的销售在资产负债表日后期间退回，如果是在汇算清缴前退回的，可以冲减上年的企业所得税吗？

回答人：chenyiwei
不可以。 国税函[2008]875号：企业已经确认销售收入的售出商品发生销售折让和销售退回，应当在发生当期冲减当期销售商品收入。

回答人：chenyiwei
回复 cwl75 的帖子
应不用做当期所得税的调整。但如果将资产负债表日后销售退回作为调整事项处理的，则该笔调整应改为确认递延所得税资产（借：递延所得税资产，贷：以前年度损益调整，但应满足所得税准则规定的确认递延所得税资产应满足的一般条件）。
实际上，资产负债表日后发生销售退回，除有证据表明当初的收入确认不恰当（属于前期差错）以外，作为资产负债表日后调整事项调整报告期的报表并不合适。

提问人：cwl75 时间：2012-01-28 17:17:28
那么企业会计准则 2010 讲解中的这两个处理是不是都有问题了？ 汇算前后两个的标准做法是不是都应该是借：递延所得税资产，贷：以前年度损益调整？ （三）资产负债表日后进一步确定了资产负债表日前购入资产的成本或售出资产的收入 这类调整事项包括两方面的内容：（ 1 ）若资产负债表日前购入的资产已经按暂估金额等人账，资产负债表日后获得证据，可以进一步确定该资产的成本，则应该对已入账的资产成本进行调整。（ 2 ）企业在资产负债表日已根据收人确认条件确认资产销售收入，但资产负债表日后获得关于资产收人的进一步证据，如发生销售退回等，此时也应调整财务报表相关项目的金额。需要说明的是，资产负债表日后发生的销售退回，既包括报告年度或报告中期销售的商品在资产负债表日后发生的销售退回，也包括以前期间销售的商品在资产负债表日后发生的销售退回。 资产负债表所属期间或以前期间所售商品在资产负债表日后退回的，应作为资产负债表日后调整事项处理。发生于资产负债表日后至财务报告批准报出日之间的销售退回事项，可能发生于年度所得税汇算清缴之前，也可能发生于年度所得税汇算清缴之后，其会计处理分别为： 1.涉及报告年度所属期间的销售退回发生于报告年度所得税汇算清缴之前，应调整报告年度利润表的收入、成本等，并相应调整报告年度的应纳税所得额以及报告年度应缴纳的所得税等。 【例 30 － 5 】甲公司20×7年 12 月 20 曰销售一批商品给丙企业，取得收入100 000元（不含税，增值税率17%）。甲公司发出商品后，按照正常情况已确认收入，并结转成本 80 000 元。此笔货款到年末尚未收到，甲公司未对应收账款计提坏账准备。20×8年 1 月 18 日，由于产品质量问题，本批货物被退回。企业于20×8年 2 月 28 日完成20×7年所得税汇算清缴。公司适用的所得税税率为25%。 本例中，销售退回业务发生在资产负债表日后事项涵盖期间内，应属于资产负债表日后调整事项。 甲公司的账务处理如下： （ 1 ）20×8年 1 月 18 日，调整销售收入 借：以前年度损益调整 100000 应交税费——应交增值税（销项税额） 17000 贷：应收账款
117000 （ 2 ）调整销售成本 借：库存商品 80000 贷：以前年度损益调整 80000
（ 3 ）调整应缴纳的所得税 借：应交税费——应交所得税 5000 贷：以前年度损益调整 5000 ＊注：5000-（100000-80000）×25% （ 4 ）将“以前年度损益调整”科目余额转入未分配利润 借：利润分配——未分配利润15000 　　贷：以前年度损益调整　　　　　　　　　　　 15000 （ 5 ）调整盈余公积 借：盈余公积1500 　　贷：利润分配——未分配利润 1500 （ 6 ） 调整报告年度相关财务报表 ①资产负债
表项目的年末数调整 调减应收账款 117000 元；调增库存商品 80000 元；调减盈余公积 1500 元；调减未分配利润 13500 元。 ②利润表项目的调整 调减营业收入 100000 ；调减营业成本 80000 元。 ③所有者权益表项目的调整 调减净利润 20000 元，提取盈余公积项目中盈余公积一栏调减 1500 元，未分配利润一栏调增 1500 元。 2.资产负债表日后事项中涉及报告年度所属期间的销售退回发生于报告年度所税汇算清缴之后，应调整报告年度会计报表的收入、成本等，但按照税法规定在此期间的销售退回所涉及的应缴所得税，应作为本年度的纳税调整事项。 【例 30 － 6 】沿用【例 30 － 5 】的资料，假定销售退回的时间改为20×8年 3 月 5 日即报告期所得税汇算清缴后）。 甲公司的账务处理如下： （ 1 ）20X8年 3 月 5 日，调整销售收入 借：以前年度损益调整100000 　　应交税费——应交增值税（销项税额） 17000 　　贷：应收账款 117000 （ 2 ）调整销售成本 借：库存商品 80000 　贷：以前年度损益调整 80000
（ 3 ）将“以前年度损益调整”科目余额转入未分配利润 借：利润分配——未分配利润　　　　　　 20000 　　贷：以前年度损益调整　 　　　　　　　20000 （ 4 ）调整盈余公积 借：盈余公积 2000 　　贷：利润分配——未分配利润 2000 （ 5 ） 调整报告年度相关财务报表 ①资产负债表项目的年末数调整 调减盈余公积 2000 元；调减未分配利润 18000 元。 ②利润表项目的调整 调减应收账款 117000 元；调增库存商品 80000 元；调减营业收入 100000 元；调减营业成本 80000元。 ③所有者权益表项目的调整 调减净利润 20000 元；提取盈余公积项目中盈余公积一栏调减 2000 元，未分配利润一栏调增 2000元。

回答人：chenyiwei
会计准则讲解重在说明会计处理的原理，不能以会计准则讲解的规定来作为税务处理的依据。税务处理还应当以税法规定为准。